---
title: "quarto_multiling_teaching_website"
---

Dies ist eine Quarto-Webseite, erstellt mit <https://quarto.org/docs/websites>.

Sie benutzt [Babelquarto für übersetzbare Seiten](https://docs.ropensci.org/babelquarto/index.html).

```{r}
1 + 2
```

Dies erlaubt es auch R-Code zu erstellen, ihn lokal laufen zu lassen, und die Ausgabe des Codes anzuzeigen. Zum Beispiel, wir können reinen R-Code wie oben erstellen, oder auch komplexere Varianten.

Wie dies: Wir laden Programmbibiliotheken

```{r}
#| label: load-packages

library(tidyverse)
library(palmerpenguins)
```

Und nutzen sie dann um eine Visualisierung zu erstellen:

```{r}
#| label: plot-penguins
#| warning: false
#| echo: false

ggplot(penguins, 
       aes(x = flipper_length_mm, y = bill_length_mm)) +
  geom_point(aes(color = species, shape = species)) +
  scale_color_manual(values = c("darkorange","purple","cyan4")) +
  labs(
    title = "Flipper and bill length",
    subtitle = "Dimensions for penguins at Palmer Station LTER",
    x = "Flipper length (mm)", y = "Bill length (mm)",
    color = "Penguin species", shape = "Penguin species"
  ) +
  theme_minimal()
```
